【裁判字號】    97,訴,890
【裁判日期】    970421
【裁判案由】    毒品危害防制條例
【裁判全文】
臺灣臺中地方法院刑事判決               97年度訴字第890號
公  訴  人  臺灣臺中地方法院檢察署檢察官
被      告  乙○○
                    （現另案於臺灣臺中監獄執行中）
上列被告因毒品危害防制條例案件，經檢察官提起公訴（97年度
毒偵字第829號），被告在本院準備程序進行中就被訴事實為有
罪之陳述，受命法官於告知簡式審判程序之旨，並聽取當事人之
意見後，本院合議庭裁定由受命法官獨任依簡式審判程序，判決
如下：
    主  文
乙○○施用第一級毒品，累犯，處有期徒刑捌月，扣案之第一級
毒品（其中壹包，淨重零點零貳貳捌公克，驗餘淨重零點零壹肆
捌公克，其餘包合計淨重壹點玖公克，空包裝總重零點柒伍
公克）沒收銷燬之，扣案之鏟子壹支、注射針筒支、空包裝袋
肆個均沒收；又施用第二級毒品，累犯，處有期徒刑陸月，扣案
之甲基安非他命吸食器壹組沒收。應執行有期徒刑壹年，扣案之
第一級毒品海洛因（其中壹包，淨重零點零貳貳捌公克，驗餘淨
重零點零壹肆捌公克，其餘包合計淨重壹點玖公克，空包裝
總重零點柒伍公克）沒收銷燬之，扣案之鏟子壹支、注射針筒
支、空包裝袋肆個、甲基非他命吸食器壹組均沒收。
    事  實
一、乙○○前因施用毒品案件，經送觀察、勒戒後，認有繼續施
    用毒品之傾向，由臺灣南投地方法院裁定令入戒治處所施以
    強制戒治，於民國93年9月23日執行完畢釋放，並由臺灣南
    投地方法院檢察署檢察官以93年度戒毒偵字第121號為不起
    訴處分確定。嗣又因施用毒品案件，經臺灣南投地方法院判
    處有期徒刑4月、9月，定應執行刑為有期徒刑1年確定，甫
    於95年6月6日縮刑期滿執行完畢。詎其仍不知悔改，於前開
    強制戒治執行完畢釋放後5年內，復分別基於施用第1、2 級
    毒品之犯意，於97年1月25日晚上9時許，在臺中縣太平市○
    ○路693巷9號其住處內，先以將第2級毒品甲基安非他命置
    入其所有之吸食器內，以火燒烤之方式，施用第2級毒品甲
    基安非他命1次；後以其所有之鏟子將第1級毒品海洛因置入
    其所有之注射針筒內，加水稀釋後，以針筒注射之方式，施
    用第1級毒品海洛因1次。嗣於97年1月26日15時40分許，經
    警在上址實施搜索後查獲，並扣得第1級毒品海洛因4包（其
    中1包，淨重0.0228公克，驗餘淨重0.0148公克，其餘3包合
    計淨重1.39公克，空包裝總重0.75公克；起訴書誤載為3包
    海洛因，含袋共重2公克、1包甲基安非他命，含袋重0.3公
    克）及乙○○所有供施用第1級毒品海洛因使用之藥鏟1支、
    注射針筒3支（起訴書漏載注射針筒部分）、供施用第2級毒
    品甲基安非他命使用之吸食器1組。
二、案經臺中縣警察局太平分局報告臺灣臺中地方法院檢察署檢
    察官偵查起訴。
    理  由
壹、程序方面：
一、按除被告所犯為死刑、無期徒刑、最輕本刑為3年以上有期
    徒刑之罪或高等法院管轄第一審案件者外，於法院行準備程
    序進行中，被告先就被訴事實為有罪之陳述時，審判長得告
    知被告簡式審判程序之旨，並聽取當事人、代理人、辯護人
    及輔佐人之意見後，裁定進行簡式審判程序；且受命法官行
    準備程序，與法院或審判長有同一之權限；又簡式審判程序
    之證據調查，不受刑事訴訟法第159條第1項、第161條之2、
    第161條之3、第163條之1及第164條至第170條規定之限制，
    刑事訴訟法第273條之1第1項、第279條第2項前段、第273條
    之2分別定有明文。
二、查本件被告乙○○所犯為死刑、無期徒刑、最輕本刑為3年
    以上有期徒刑以外之罪，且非高等法院管轄第一審之案件，
    經本院合議庭裁定由受命法官行準備程序時，被告就被訴事
    實為有罪之陳述後，復經本院合議庭裁定由受命法官獨任行
    簡式審判程序，是其證據之調查，自不受刑事訴訟法第159
    條第1項、第161條之2、第161條之3、第163條之1及第164條
    至第170條規定之限制，合先敘明。
貳、實體方面：
一、認定犯罪事實所根據的證據及理由：
  (一)被告於本院審理中坦白承認供稱：伊確實有於事實欄所載之
    時、地，施用第1級毒品海洛因、第2級毒品甲基安非他命各
    1次之事實等語明確，核與被告為警採尿送驗結果，確呈嗎
    啡、甲基安非他命陽性反應，此有中山醫學大學附設醫院檢
    驗科藥物檢測中心97年2月14日實驗編號0000000號尿液檢驗
    報告1份附卷可憑，被告之自白堪認與事實相符，洵堪採信
    。
  (二)有第1級毒品海洛因4包（其中1包，淨重0.0228公克，驗餘
    淨重0.0148公克，其餘3包合計淨重1.39公克，空包裝總重
    0.75公克）及供施用第1級毒品海洛因使用之藥鏟1支、注射
    針筒3支、供施用第2級毒品甲基安非他命使用之吸食器1組
    扣案可佐。
  (三)上開扣案毒品1包（標示為第2級毒品安非他命，淨重0.0228
    公克，驗餘淨重0.0148公克）檢驗出第1級毒品海洛因成分
    ，有行政院衛生署草屯療養院97年2月27日草療鑑字第09700
    01525號鑑定書1份附卷可憑；另扣案毒品3包，經送法務部
    調查局濫用藥物實驗室鑑定結果，認「送鑑粉末檢品3包均
    含第1級第6項毒品海洛因成分，合計淨重1.39公克（空包裝
    總重0.75公克），純度13.43%，純質淨重0.19公克。」，有
    該局97年3月3日調科壹字第09723011360號鑑定書1份附卷可
    稽。
  (四)有查獲現場照片2幀存卷可參。
  (五)被告前因施用毒品案件，曾受如事實欄所載之強制戒治執行
    完畢釋放出所，此有臺灣高等法院被告前案紀錄表1份在卷
    足憑，被告於上開強制戒治執行完畢釋放後5年內再犯本件
    施用第1、2級毒品案件，堪予認定。
  (六)本件事證明確，被告犯行洵堪認定。
二、論罪科刑的理由：
  (一)查海洛因、甲基安非他命分屬毒品危害防制條例第2條第2項
    第1款、第2款規定之第1、2級毒品，核被告所為，係違反毒
    品危害防制條例第10條第1項之施用第1級毒品罪、同條第2
    項之施用第2級毒品罪。。
  (二)被告於施用前，持有第1級毒品海洛因、第2級毒品甲基安非
    他命，進而施用，其持有之低度行為應為施用之高度行為所
    吸收，不另論罪。
  (三)被告所犯上開2罪，犯意各別，罪名不同，應分論併罰之。
  (四)被告前曾受如事實欄所載刑之宣告及執行完畢，此有臺灣高
    等法院被告前案紀錄表在卷足憑，其前受有期徒刑執行完畢
    ，於5年內再故意犯本件最重本刑為有期徒刑以上之罪，為
    累犯，應依刑法第47條第1項之規定加重其刑。
  (五)爰審酌被告犯罪之動機、目的，前經強制戒治仍不知戒絕，
    施用毒品時間非短，施用毒品犯罪係自戕行為，對他人權益
    損害非鉅，犯罪後坦承犯行，態度良好等一切情狀，分別量
    處如主文所示之刑，並定其應執行之刑。
  (六)扣案之第1級毒品海洛因，為查獲之毒品，應依毒品危害防
    制條例第18條第1項前段規定沒收銷燬之；扣案之鏟子1支、
    注射針筒3支、空包裝袋4個（供包裝上開毒品使用）、甲基
    安非他命吸食器1組，係供犯罪所用之物，且為被告所有，
    業經被告供明在卷可按，爰依刑法第38條第1項第2款併予宣
    告沒收。
參、適用法律依據：
  (一)刑事訴訟法第273條之1第1項、第299條第1項前段。
  (二)毒品危害防制條例第10第1項、第2項、第18條第1項前段。
  (三)刑法第11條前段、第47條第1項、第51條第5款、第38條第1
    項第2款。
本案經檢察官甲○○到庭執行職務。
中    華    民    國    97    年    4     月    21    日
                   刑事第一庭    法  官  洪挺梧
以上正本證明與原本無異。
如不服本判決，應於收受送達後10日內向本院提出上訴書狀（應
敘述具體理由並附繕本）。
上訴書如未敘述理由，應於上訴期間屆滿後20日內補提理由書於
本院。
                                 書記官  劉雅玲
中    華    民    國    97    年    4     月    21    日
附錄本判決論罪科刑法條：
毒品危害防制條例第10條
施用第一級毒品者，處6月以上5年以下有期徒刑。
施用第二級毒品者，處3年以下有期徒刑。


司法院資訊處製作；財團法人民間司法改革基金會備份。
